臺灣高雄地方法院刑事判決　　　　　　　　　　　　九十一年度易字第二五四號
　　公　訴　人　臺灣高雄地方法院檢察署檢察官
　　被　　　告　甲○○
右列被告因贓物案件，經檢察官提起公訴（九十一年度偵字第一三五三○號），本院
判決如左：
    主  文
甲○○收受贓物，處拘役伍拾日，如易科罰金，以參佰元折算壹日。
    事  實
一、甲○○前因傷害案件及違反麻醉藥品管理條例等案件，分別為本院及臺灣高雄地
    方法院檢察署發佈通緝，李文進（綽號『黑仔』，已於九十一年七月二日死亡）
    知悉上情，欲使甲○○脫免逮捕，乃於民國九十一年六月十日，在高雄市○○區
    ○○路二七六號七樓之三，將乙○○所失竊之身分證、健保卡及大眾銀行信用卡
    各一張交付甲○○，而甲○○明知上開物品係來路不明之贓物，竟仍收受。嗣於
    同年月二十六日凌晨零時四十分許，甲○○因上述通緝案件，為警在其住處橫濱
    大樓樓下查獲，並帶同警方至其住處起出上揭贓物，而知悉上情。
二、案經高雄市政府警察局小港分局報告臺灣高雄地方法院檢察署檢察官偵查起訴。
    理  由
一、訊據被告甲○○坦承於右揭時、地自李文進處收受上開贓物之事實，惟否認有何
    贓物犯行，辯稱：伊不知道李文進交付之身分證、健保卡及大眾銀行信用卡係贓
    物等語。惟查：
  (一)黃文雄所有車牌號碼為Ｎ二─四四二二號之自小客車，於九十一年五月二十四日
    五時二十五分許，在臺南縣新營市○○路七七四號前失竊，而被害人乙○○（即
    黃文雄之子）所有之身分證、健保卡及大眾銀行信用卡各一張，亦因置於該車內
    而一併失竊等情，業據乙○○於警訊中指述綦詳，並有車輛竊盜、車輛牌失竊資
    料個別查詢報表附卷可稽，是該身分證、健保卡及大眾銀行信用卡確屬贓物無誤
    。
  (二)被告自陳：因李文進知悉伊被通緝，乃將證件交付，當時曾詢問該證件何來，李
    文進表示來源正當，是客人修車放在車子裡面的證件，由於李文進之修車廠是半
    營業半歇業狀態，都是比較熟的朋友才會來修車，所以我就把這些證件收下來等
    語。然身分證件具有個別性、專屬性，為所有者隨身攜帶之物，將自己身分證
    正本交由他人使用，不僅己身不便，若為人利用犯罪，將造成諸多事端，是將身
    分證影印交付影本，或曾聽聞，但將身分證正本交付他人，則屬罕見，況被告為
    通緝犯，一般而言，因證件所有者不願惹禍，更難經同意而使用他人身分證，是
    被告收受該身分證件而不懷疑，尚難採信。又被告收受之證件除健保卡、身分
    證外，尚包括大眾銀行信用卡，而信用卡交予使用，將使所有者冒更大風險，在
    被告與乙○○非親非故之下，更難取得同意使用，被告對其來源未有任何質疑，
    實與常情不符。另李文進已表示該證件、信用卡係客戶置於車上，並非表示該
    證件業經所有者同意他人使用，則該證件之來源，縱非竊盜所得，亦為侵占，已
    屬不法，被告明知該情事，竟仍收受，難謂其無贓物之認識。
  (三)本院綜合上情，並參以被告確因持有贓物遭查獲等事實，有贓物認領保管切結書
    、扣押筆錄、搜索筆錄、扣押物品收據、扣押物品目錄表及前開查詢報表可參，
    是本件事證明確，被告收受贓物之犯行足堪認定。
二、核被告甲○○所為，係犯刑法第三百四十九條第一項之收受贓物罪。爰審酌被告
    前因傷害案件及違反麻醉藥品管理條例等案件，分別為本院及臺灣高雄地方法院
    檢察署發佈通緝，有臺灣高等法院被告全國前案紀錄表及臺灣高雄地方法院檢察
    署刑案資料查註紀錄表附卷可憑，素行非佳，其正值青壯，竟不思上進，為脫免
    逮捕，率爾收受他人所竊取之贓物，犯後並否認犯行，難謂有悔悟之心，惟念其
    思慮未週，致觸犯本案犯行，贓物業已返還被害人，被害人不願追究本件犯行及
    贓物價值不高、被告未曾行使該贓物等一切情狀，量處如主文所示之刑，並諭知
    易科罰金之折算標準，以資懲儆。
據上論斷，應依刑事訴訟法第四百五十二條、第二百九十九條第一項前段，刑法第三
百四十九條第一項、第四十一條第一項前段，罰金罰鍰提高標準條例第一條前段、第
二條，判決如主文。
中      華      民      國      九十一      年    十一    月    二十二  日
                                臺灣高雄地方法院刑事第一庭
                                    法  官  方  百  正
右正本證明與原本無異。
如不服本判決，應於判決送達後十日內，向本院提出上訴狀。
                                    書記官  張  金  蘭
中    華    民    國      九十一      年      十一      月      二十五  日
